臺灣臺南地方法院刑事判決
111年度交易字第466號
公  訴  人  臺灣臺南地方檢察署檢察官
被      告  黃瓊嬅


選任辯護人  陳建誌律師
上列被告因過失傷害案件，經檢察官提起公訴（111年度調偵字
第550號），本院判決如下：
    主  文
黃瓊嬅犯過失傷害罪，處有期徒刑肆月，如易科罰金，以新臺幣
壹仟元折算壹日。
    事  實
一、黃瓊嬅於民國110年4月11日15時30分許，駕駛車牌號碼000-
    0000號自用小客車，沿臺南市○○區○○○道00號小馬租車停車
    場由西往東起駛並作右轉入歸仁大道時，原應注意起駛前顯
    示方向燈，注意前後左右有無障礙或車輛行人，並應讓行進
    中之車輛行人優先通行，而依當時天候晴、日間自然光線、
    柏油路面乾燥、無缺陷、無障礙物、視距良好，並無不能注
    意之情事，竟疏未注意禮讓行進中之車輛先行，適余義助騎
    乘車牌號碼000-000號普通重型機車沿歸仁大道由北往南方
    向駛至該處閃避不及，雙方因而發生碰撞，致余義助人車倒
    地，受有右側第2-11肋骨骨折併氣血胸、右側鎖骨骨折、重
    大創傷等傷害。
二、案經余義助訴由臺南市政府警察局歸仁分局移送臺灣臺南地
    方檢察署檢察官偵查起訴。
    理  由
一、本判決所引用為判斷基礎之下列證據，關於被告以外之人於
    審判外陳述之傳聞供述證據，檢察官、被告、辯護人於審判
    程序中均同意作為證據使用，或知有傳聞證據之情形而未於
    言詞辯論終結前聲明異議（本院卷第341至347頁），本院審
    酌該等證據作成時之情況，並無取證之瑕疵或其他違法不當
    之情事，且與待證事實具有關聯性，應均具有證據能力。
二、認定犯罪事實所依憑之證據及理由：
　㈠對於上揭犯罪事實，業據被告於警詢及本院審理時均坦承不
    諱，並有告訴人余義助於警詢、偵訊時之指訴（警卷第15至
    17頁、第11至13頁，偵卷第17至19頁）、告訴人之台南市立
    醫院110年6月3日診斷證明書1份（警卷第19頁）、道路交通
    事故現場圖、道路交通事故調查報告表㈠㈡各1份（警卷第23
    至27頁）、道路交通事故照片14張（警卷第53至59頁）、現
    場監視器翻拍照片6張（警卷第61至65頁）、車輛詳細資料
    報表2份（警卷第39頁、第41頁）在卷可稽，足認被告前開
    自白與事證相符，堪予採信。
  ㈡按行車前應注意之事項依下列規定：七、起駛前應顯示方向
    燈，注意前後左右有無障礙或車輛行人，並應讓行進中之車
    輛行人優先通行，道路交通安全規則第89條第1項第7款定有
    明文。查被告為汽車駕駛人，當知悉上開規定並應確實遵守
    ，觀諸卷附道路交通事故現場圖、道路交通事故調查報告表
    ㈠及道路交通事故照片、現場監視器翻拍照片（警卷第23至2
    5頁、第55頁、第61至65頁）所示，本案事發當時天候晴、
    日間自然光線、柏油路面乾燥、無缺陷、無障礙物、視距良
    好，且被告於警詢時自陳：由停車場駛出右轉歸仁大道時，
    有看見對方車輛位於伊左前方，尚有一段距離、約一個車身
    等語（警卷第4至5頁、第7頁），顯見其當時並無不能注意
    之情形，起駛右轉時卻疏未注意應讓行進中之車輛先行，而
    肇致本案車禍事故，被告自屬有過失甚明，卷附臺南市車輛
    行車事故鑑定覆議委員會南覆0000000案覆議意見書（偵卷
    第41至42頁）同此見解，亦可參照。
  ㈢又告訴人確因本件車禍事故受有上開右側第2-11肋骨骨折併
    氣血胸、右側鎖骨骨折、重大創傷等傷害，是被告之過失行
    為與告訴人之傷害結果間有相當因果關係甚明。至告訴人雖
    指稱本件車禍事故造成其急性青光眼及右眼全盲之重傷害等
    情，然經本院函詢該傷勢是否為本件車禍事故所造成，經台
    南市立醫院函覆：病人（即告訴人）於110年4月11日至急診
    就診，無抱怨有眼睛方面問題。病患於4月27日抱怨視力變
    差。經照會眼科醫師處理。4/27日右眼有急性青光眼症狀，
    4/29日左眼青光眼發作並給予藥物控制（眼科急診會診）。
    5/7雙眼眼壓恢復正常。5/18眼科初診，左眼亦急性青光眼
    發作，亦給予藥物控制。上述雙眼急性青光眼有可能因外傷
    所誘發。又因該病人會診時係為初診，且離撞擊已一週，且
    主要撞擊部位為胸部，並非眼部，故難以判斷是否為舊發或
    新發青光眼。撞擊點離眼部愈近愈有可能，但會診時，病人
    主訴右眼已視力模糊兩個月，是否那時就有青光眼發作仍未
    可知等情，有台南市立醫院111年6月8日南市醫字第1110000
    502號函暨余義助就診紀錄說明及病歷影本（本院卷第35至2
    81頁）、台南市立醫院111年6月16日南市醫字第1110000546
    號函暨余義助就診紀錄說明（本院卷第293至296頁）在卷可
    佐。可知縱然青光眼可能因外力所誘發，然本件告訴人車禍
    遭撞擊之部位係胸部，並非眼部，告訴人於警詢時亦自承：
    是右邊鎖骨與肋骨受傷等語（警卷第17頁），車禍後第一時
    間急診就醫時，亦未表示眼睛有何狀況；又告訴人初次抱怨
    視力變差而經眼科會診，係距離車禍撞擊一週後，且會診當
    時告訴人自陳右眼已視力模糊兩個月，顯見此情狀發生於本
    件車禍之前，是難認告訴人之急性青光眼及右眼全盲之傷勢
    ，係因本件車禍事故所造成，附此敘明。
　㈣綜上，本案事證明確，被告上開過失傷害犯行堪以認定，應
    依法論科。
三、論罪科刑：
　㈠核被告所為，係犯刑法第284條前段之過失傷害罪。
　㈡又被告於車禍事故發生後，留在事故現場，於有偵查犯罪職
    權之機關或公務員發覺其犯罪前，向到場處理警員坦承其為
    肇事者，並接受裁判乙節，有臺南市政府警察局歸仁分局交
    通分隊道路交通事故肇事人自首情形紀錄表（本院卷第351
    頁）在卷可憑，應認符合自首之要件，故依刑法第62條前段
    規定，減輕其刑。
　㈢爰審酌被告駕駛自小客車行車前，起駛右轉進入歸仁大道時
    ，疏未注意左右來車，並應讓行進中之車輛先行，而與告訴
    人所騎乘之機車發生碰撞，致告訴人受有上開所示之傷害，
    誠有不該。又考量雙方對於賠償金額無共識，迄今未能達成
    和解，及被告犯後坦承犯行，態度尚佳，自陳教育程度為大
    學畢業、未婚，目前獨居、擔任牙醫工作，需要扶養父母親
    ，暨其所生損害與過失程度等一切情狀，量處如主文所示之
    刑，並諭知易科罰金之折算標準。
四、據上論斷，依刑事訴訟法第299條第1項前段，刑法第284條
    前段、第62條前段、第41條第1項前段，刑法施行法第1條之
    1第1項，判決如主文。
本案經檢察官莊立鈞提起公訴，檢察官呂舒雯到庭執行職務
中　　華　　民　　國　　111 　年　　9 　　月　　7 　　日
            刑事第十四庭  法  官  蕭雅毓
以上正本證明與原本無異。
如不服本判決應於收受判決後20日內向本院提出上訴書狀，並應
敘述具體理由；其未敘述上訴理由者，應於上訴期間屆滿後20日
內向本院補提理由書（均須按他造當事人之人數附繕本）。「切
勿逕送上級法院」。
                          書記官  李如茵
中　　華　　民　　國　　111 　年　　9 　　月　　7 　　日
附錄本案論罪科刑法條全文
中華民國刑法第284條
因過失傷害人者，處1年以下有期徒刑、拘役或10萬元以下罰金
；致重傷者，處3年以下有期徒刑、拘役或30萬元以下罰金。